【裁判字號】    89,易,1220
【裁判日期】    900102
【裁判案由】    詐欺
【裁判全文】
臺灣高雄地方法院刑事判決                        八十九年度易字第一二二號
    公  訴  人  臺灣高雄地方法院檢察署檢察官
    被      告  丙○○
右列被告因詐欺案件，經檢察官提起公訴（八十九年度偵緝字第一九五號），本院判
決如左：
    主  文
丙○○以詐術得財產上不法之利益，處拘役肆拾日。
    事  實
一、丙○○明知其已以身分証質押於地下錢莊借款，已無資力支付租車費，竟仍八十
    八年三月四日，偕不知其詐欺意圖之友人乙○○至高雄市前鎮區○○○路三一一
    號宗禾小客車租賃有限公司（以下簡稱宗禾公司），以乙○○名義為承租人，而
    自任保証人，向宗禾公司負責人甲○○佯稱要租用自用小客車，致甲○○陷於錯
    誤，誤認其將依租約繳交租車款，乃同意以每一日租金新台幣（以下同）二千元
    將車牌號碼ＹＸ─七二六二號自用小客汽車出租並交付予丙○○。然黃某取得該
    車後，除交車時支付二千元外，即未再支付任何車租，且亦未將該車返還宗禾公
    司。至此宗禾公司始知受騙。
二、案經上正公司訴由台灣高雄地方法院檢察署檢察官偵查起訴。
    理  由
一、訊據被告丙○○固坦承有右揭時租車未還及積欠車租等事實，惟否認有詐欺得利
    之犯行，辯稱：伊租用本件汽車係要至友人處借款，然將該車開至台北縣，於八
    十九年四月間借友人駕駛撞壞了，並非故意詐欺云云。經查（一）、被告租車後
    只支付一日租金，即未再支付任何車租，且亦未將該車返還宗禾公司，至八十八
    年八月間始經警方通知，至台北縣土城市取回已被撞壞棄置該處之本件自用小客
    車等情，業經告訴人宗禾公司負責人李宗禾到庭指述綦詳，並有中華民國小客車
    租賃定型化契約書影本一份在卷可稽。且本件自用小客車雖係以乙○○之名承租
    ，然租車後均由被告使用等情亦經証人乙○○於偵查中陳証明白。（二）、被告
    於向宗禾公司租車前已向地下錢莊借款一萬元，此業經被告於審理中供承不諱，
    其於租車時本身經濟已陷困難而無支付車租之能力已甚明顯。又被告雖辯稱伊租
    車係去向友人借款，然其向朋友借款原無須租車為代步工具，且若非有意詐取使
    用本件車輛之不法利益，則向友人借款無著亦可還車予告訴人，豈有明知無力支
    付車租，竟仍使用該車一月餘，至同年四月間將該車借他人駕駛而遭撞壞之理，
    被告詐取不法利益之意圖應已明確，被告所辯無詐欺故意尚非可採。綜上所述，
    被告以佯稱租車之詐術，取得使用本件車輛之不法利益，事証明確，犯行堪可認
    定。
二、被告施用詐術，使告訴人公司陷於錯誤出租本件自用小客車，藉以獲取財產上不
    法利益之行為，核犯刑法第三百三十九條第二項之詐欺得利罪。爰審酌被告明知
    支付能力已陷於困窘之時，佯稱租車，恣意使用至遭撞壞始任意棄置，犯行原屬
    非輕，惟念其所詐者乃汽車之使用利益，尚較詐車轉賣之情節為輕，及犯後雖否
    認犯行，然對租車及欠車租等事實仍已坦承等一切情狀，量處如主文所示之刑，
    以資懲儆。
據上論斷，應依刑事訴訟法第二百九十九條第一項前段，刑法第三百三十九條第二項
、罰金罰鍰提高標準條例第一條前段，判決如主文。
中      華      民      國    九十    年      一      月    二       日
                                  臺灣高雄地方法院刑事第七庭
                                      法  官  蔡  國  卿
右正本證明與原本無異。
如不服本判決，應於判決送達後十日內，向本院提出上訴狀。
           書記官   邱  靜  銘
中      華      民      國    九十    年      一      月    四       日
附錄本案論罪科刑法條：
刑法第三百三十九條：
意圖為自己或第三人不法之所有，以詐術使人將本人或第三人之物交付者，處五年以
下有期徒刑、拘役或科或併科一千元以下罰金。
以前項方法得財產上不法之利益或使第三人得之者亦同。


司法院資訊處製作；財團法人民間司法改革基金會備份。
